臺灣臺中地方法院民事簡易判決
111年度豐簡字第623號
原      告  許雅婷  

被      告  胡至健  
上列當事人間請求損害賠償事件，本院於民國111年10月25日言
詞辯論終結，判決如下：
    主      文
原告之訴及假執行之聲請均駁回。
訴訟費用由原告負擔。
    事實及理由
一、原告主張：緣被告於婚姻關係存續期間與原告交往，因原告
    認應與被告之關係做個了斷，遂於民國107年4月底被告外調
    至臺北後漸行漸遠，自108年暑假前後即未與被告聯絡，詎
    被告不斷寄信、打電話、傳簡訊、寄東西予原告，要求與原
    告復合，亦有至原告公司等原告下班、在原告家地下室停車
    場堵原告、請他人傳話等行徑，對原告造成困擾及不舒服，
    侵害原告隱私權及人格權。為此，爰依侵權行為之法律關係
    ，請求被告賠償原告精神慰撫金新臺幣（下同）30萬元等語
    。並聲明：㈠被告應給付原告30萬元，及自起訴狀繕本送達
    翌日起至清償日止，按年息百分之5計算之利息。㈡原告勝訴
    部分，請准宣告假執行。
二、被告則以：被告長期花時間傳送訊息或聯絡原告係證明兩造
    相處在一起，並非騷擾，且若如原告所述，被告之行為對其
    構成騷擾，原告豈會分別於109年7月7日及109年8月8日傳送
    訊息提醒被告領取3倍卷要帶證件及祝被告父親節快樂，是
    原告所稱顯與事實不符，且原告從未告知被告不要再打電話
    或寄東西予原告，原告自應就此部分事實負舉證責任等語，
    資為抗辯。並聲明：㈠原告之訴駁回。㈡如受不利判決，願供
    擔保請准宣告免為假執行。
三、本院得心證之理由：
  ㈠按因故意或過失不法侵害他人之權利者，負損害賠償責任；
    不法侵害他人之身體、健康、名譽、自由、信用、隱私、貞
    操，或不法侵害其他人格法益而情節重大者，被害人雖非財
    產上之損害，亦得請求賠償相當之金額，民法第184條第1項
    前段、第195條第1項分別定有明文。次按當事人主張有利於
    己之事實者，就其事實有舉證之責任，民事訴訟法第277條
    前段亦有明文。依此規定，主張侵權行為損害賠償請求權之
    人，對於侵權行為之成立要件應負舉證責任。又民事訴訟如
    係由原告主張權利者，應先由原告負舉證之責，若原告先不
    能舉證，以證實自己主張之事實為真實，則被告就其抗辯事
    實即令不能舉證，或其所舉證據尚有疵累，亦應駁回原告之
    請求（最高法院72年台上字第4225號判決意旨參照）。
  ㈡經查，兩造就被告傳送之簡訊、通話紀錄及兩造訊息之對話
    紀錄均不爭執（見本院卷19至107頁、第133至144頁、第162
    頁），此部分之事實，堪可認定。原告固主張自107年4月底
    之後與被告漸行漸遠，自108年暑假前後即未與被告聯絡，
    並提出未接來電紀錄、簡訊等截圖為證，然為被告否認，辯
    稱其行為並未對原告構成騷擾，原告自應就此部分事實負舉
    證責任。而依原告所提未接來電紀錄及簡訊截圖所示，被告
    傳送簡訊之時間多為108年1、2月，撥打電話予原告之時間
    多為108年6、7月間，仍屬原告所陳兩造仍有聯絡之期間，
　　且原告亦未能舉證其曾向被告明確表達不願再與被告聯絡或
    收受被告所寄送之任何物品，則原告主張被告侵害其隱私權
    及人格權，即非無疑。再觀諸兩造之訊息對話內容截圖所示
    ，原告分別於109年7月17日及109年8月8日，分別傳送訊息
    提醒被告領取3倍卷時須攜帶證件，及祝被告父親節快樂（
    見本院卷第133、137頁），而仍與被告有所聯繫，則本院尚
    難僅憑原告所提簡訊及未接來電截圖等證據，即認被告有何
    侵害原告權利之舉。此外，原告就被告有至原告公司等原告
    下班、在原告家地下室停車場堵原告、請他人傳話等不斷騷
    擾原告乙情，復未提出其他證據證明以實其說，是原告主張
    被告之行為已侵害原告之隱私權或人格權，而請求賠償精神
    慰撫金，並非可採。
四、從而，原告依侵權行為之法律關係，請求被告給付30萬元，
    及自起訴狀繕本送達翌日起至清償日止，按年息百分之5計
    算之利息，為無理由，應予駁回。其假執行之聲請，失所附
    麗，併予駁回。
五、本件為判決基礎已臻明確，兩造其餘攻擊防禦方法及訴訟資
    料，經本院審酌後，核與判決結果不生影響，爰不一一論述
    。
六、訴訟費用負擔之依據：民事訴訟法第78條。
中　　華　　民　　國　　111 　年　　11　　月　　30　　日
                  豐原簡易庭    法  官  廖弼妍
如不服本判決，應於送達後20日內，向本院提出上訴狀並表明上
訴理由，如於本判決宣示後送達前提起上訴者，應於判決送達後
20日內補提上訴理由書（須附繕本）。如委任律師提起上訴者，
應一併繳納上訴審裁判費。
以上為正本係照原本作成。
中　　華　　民　　國　　111 　年　　11　　月　　30　　日
                                書記官  陳貴卿